ro-RO: Orientarea canelurilor: Diagonală; Orizontală; Multidirecțională/mixtă; Verticală; Altele
en: Groove orientation: Diagonal; Horizontal; Multi-directional/mixed; Vertical; Other
ru: Направление канавок: Диагональная; Горизонтальная; Разнонаправленная/смешанная; Вертикальная; Другое
sk-SK: Orientácia drážok: Diagonálna; Horizontálna; Viacsmerná/zmiešaná; Vertikálna; Iné
pl: Orientacja rowków: Ukośna; Pozioma; Wielokierunkowa / Mieszana; Pionowa; Inne
el: Προσανατολισμός αυλακώσεων: Διαγώνιος; Οριζόντιος; Πολυκατευθυντικός/μικτός; Κάθετος; Άλλο
fi: Uran suunta: Vinottainen; Vaakasuuntainen; Monisuuntainen/sekoitettu; Pystysuuntainen; Muu
da: Rilleretning: Diagonal; Vandret; Flervejs/blandet; Lodret; Andet
vi: Hướng rãnh: Chéo; Ngang; Đa hướng/hỗn hợp; Dọc; Khác
hr-HR: Orijentacija žljeba: Dijagonalna; Vodoravna; Višesmjerna/kombinirana; Okomita; Ostalo
sl-SI: Usmerjenost utorov: Diagonalno; Vodoravno; Večsmerno/mešano; Navpično; Drugo
es: Orientación de la ranura: Diagonal; Horizontal; Multidireccional/mixta; Vertical; Otro
pt-PT: Orientação do sulco: Diagonal; Horizontal; Multidirecional/misto; Vertical; Outra
tr: Oluk yönlendirmesi: Çapraz; Yatay; Çok yönlü/karışık; Dikey; Diğer
zh-CN: 凹槽方向: 对角; 水平; 多向/混合; 垂直; 其他
nb: Sporretning: Diagonal; Horisontal; Flerveisk/blandet; Vertikal; Annet
zh-TW: 溝槽方向: 對角; 水平; 多向/混合; 垂直; 其他
hu: Horony tájolása: Átlós; Vízszintes; Többirányú/vegyes; Függőleges; Egyéb
sv: Spårorientering: Diagonal; Horisontell; Flervägs/blandad; Vertikal; Övrigt
ko: 홈 방향: 대각선; 가로; 다방향/혼합; 세로; 기타
lt-LT: Griovelių orientacija: Įstrižas; Horizontalus; Įvairiakryptis / mišrus; Vertikalus; Kita
th: ทิศทางการวางร่อง: แนวทแยง; แนวนอน; หลายทิศทาง/ผสม; แนวตั้ง; อื่นๆ
ja: 溝の向き: 対角; 水平; 多方向/混合; 垂直; その他
it: Orientamento della scanalatura: Diagonale; Orizzontale; Multidirezionale/mista; Verticale; Altro
de: Ausrichtung der Nuten: Diagonal; Horizontal; Multidirektional/Gemischt; Vertikal; Sonstige
fr: Orientation des rainures: Diagonale; Horizontale; Multidirectionnelle/mixte; Verticale; Autre
pt-BR: Sulco orientação: Diagonal; Horizontal; Multidirecional/mista; Vertical; Outra
bg-BG: Ориентация на каналите: Диагонална; Хоризонтална; Многопосочна/смесена; Вертикална; Други
nl: Groeforiëntatie: Diagonaal; Horizontaal; Multidirectioneel/gemengd; Verticaal; Overig
cs: Orientace drážky: Diagonální; Horizontální; Vícesměrná/smíšená; Vertikální; Ostatní